臺灣高等法院刑事判決　　　　　　　　　　　　　九十二年度上訴字第四五九二號
　　上　訴　人
　　即　被　告　甲○○
右上訴人，因毒品危害防制條例案件，不服臺灣桃園地方法院，九十二年度訴字第一
一七九號，中華民國九十二年十月二十一日第一審判決（起訴案號：臺灣桃園地方法
院檢察署九十二年毒偵字第六四八、七七三號）提起上訴，本院判決如左：
    主  文
原判決撤銷。
甲○○連續施用第二級毒品，處有期徒刑肆月，如易科罰金以佰元折算壹日。如附
表編號一、二、四所示之物沒收銷燬之；編號三所示之物沒收。
其他被訴施用第一級毒品部分，公訴不受理。
    事  實
一、甲○○前因施用毒品案件，經強制戒治期滿，由臺灣桃園地方法院檢察署檢察官
    於民國九十一年一月七日以九十一年度戒偵字第二三號為不起訴處分確定。竟於
    五年內復基於施用第二級毒品安非他命之概括犯意，自九十二年一月間某日起，
    至九十二年三月十六日上午某時止，連續多次在桃園縣八德市○○路五七五號二
    樓居所，及以燒烤玻璃球吸食器的方式，非法施用第二級毒品安非他命，為警先
    於九十二年二月十八日上午十一時二十五分在桃園縣桃園市○○路○段一一三五
    號超商內查獲，並扣得如附表編號一、二所示之第二級毒品安非他命及如附表編
    號三所示屬其所有供施用安非他命之玻璃球吸食器一個，復於同年三月十六日十
    九時三十分在其上開八德市居所查獲，並再扣得如附表編號四所示之第二級毒品
    安非他命十五小包。
二、案經桃園縣政府警察局移送臺灣桃園地方法院檢察署檢察官偵查起訴。
    理  由
一、右揭事實，業據上訴人即被告甲○○於原審坦承不諱，亦經其同居女友謝宜靜指
    述明確（七七三號毒偵卷一一頁），此外，並有如附表所示之第二級毒品安非他
    命及玻璃球吸食器扣案暨查扣之毒品照片二張存卷可佐，採尿送驗結果，亦呈有
    安非他命之陽性反應，有桃園縣衛生局不法藥物尿液檢定書二紙附卷（六四八號
    毒偵卷二九頁、七七三號毒偵卷三五頁）可稽，事證明確，犯行洵堪認定。被告
    前因施用毒品案件，經強制戒治期滿，由臺灣桃園地方法院檢察署檢察官於九十
    一年一月七日以九十一年度戒偵字第二三號為不起訴處分確定，有該不起訴處分
    書及被告刑案資料查註紀錄表附卷足憑，竟於五年內又施用毒品，自應予依法論
    科。
二、核被告所為，係犯毒品危害防制條例第十條第二項之施用第二級毒品罪。至其施
    用毒品前之持有毒品低度行為，已為其後施用毒品之高度行為所吸收，不另論罪
    。被告先後多次非法施用，時間緊接，方法相同，構成要件相同，顯均係基於概
    括犯意所為，均應依刑法第五十六條連續犯規定，以一罪論擬並加重其刑。被告
    自九十二年一月間某日起，至同年二月十八日十二時採尿前回溯九十六小時以前
    之非法施用部分，雖未經起訴，惟此部分與上開其他已起訴部分，具有連續犯之
    裁判上一罪關係，基於審判不可分原則，本院自得併予審究，附此敘明。
三、原審就被告連續施用第二級毒品部分，予以論罪科刑，固非無見，惟被告於第一
    次遭警查獲時，經查扣得如附表編號一、二所示六小包、一大包安非他命，原判
    決竟認為七小包，已有未合，又被告於第二次遭警查獲時，經查扣得如附表編號
    四所示之安非他命，起訴書固漏未記載，原判決亦疏未注意，致未併予依法宣告
    沒收銷燬之，尚嫌欠周。被告就此部分具狀未附理由逕行提起上訴，雖不能認為
    有理由，但原判決此部分既有可議，尚不能逕予維持，應由本院予以撤銷改判。
    爰審酌被告不知悔悟，一再施用毒品，姑念犯後已在原審認錯坦承，態度尚可，
    及其施用毒品之次數、所持有毒品數量等一切情狀，量處如主文所示之刑，並依
    法諭知易科罰金之折算標準。附表編號一、二、四所示之安非他命，係屬查獲之
    毒品，應予宣告沒收銷燬之，而編號三所示之玻璃球吸食器，係屬被告所有，供
    此部分犯罪所用之物，已據被告供明，亦應予宣告沒收，以杜再犯。
四、公訴意旨另略謂：被告於九十二年三月十六日二十二時十分採尿前回溯九十六小
    時內某時，在台灣地區某不詳地點，非法施用第一級毒品海洛因，為警於該三月
    十六日十九時三十分許在桃園縣八德市○○路五七五號二樓查獲，扣得海洛因三
    小包共毛重○．八公克及四小包共毛重一．六公克。因認被告此部分涉犯毒品危
    害防制條例第十條第一項之（一次）施用第一級毒品罪嫌云云。惟：
　(一)按已經提起公訴之案件，在同一法院重行起訴者，應諭知不受理之判決，刑事訴
  　訟法第三百零三條第二款定有明文。此項原則關於實質上一罪或裁判上一罪均有
    其適用。吸收犯或連續犯之一部已經檢察官提起公訴，其效力應即及於全部，不
    得在同一法院重行起訴，合先敘明。
　(二)經查：被告係於九十二年二月十八日為警查獲其持有三小包共毛重○．八公克之
  　海洛因，復於同年三月十六日查獲其持有共毛重一．六公克之海洛因。台灣桃園
    地方法院檢察署受理後，檢察官先於九十二年四月三十日製作九十二年度毒字第
    三七五○、四四四五號起訴書，就被告持有三包海洛因部分，以涉嫌犯毒品危害
    防制條例第五條第一項之意圖販賣而持有第一級毒品罪名提起公訴，於同年六月
    十三日繫屬原審法院（九十二年度訴字第八二九號，下簡稱前案）；復於九十二
    年六月二十五日，製作九十二年度毒偵字第六四八、七七三號起訴書，就被告持
    有上開三小包共毛重○．八公克及四小包共毛重一．六公克之事認於九十二年三
    月十六日前有一次（竟未認係自第一次查獲之九十二年二月十八日起有多次）施
    用第一級毒品，而以涉嫌同條例第十條第一項之施用第一級毒品罪名提起公訴，
    於同年八月十一日繫屬原審法院（即本案）。其中，前案之意圖販賣而持有毒品
    罪嫌部分，經原審及本院審理結果，均認尚乏販賣之意圖，原審改以單純持有毒
    品罪予以論科，本院（九十二年度上訴字第四五一二號）則以其持有行為應為施
    用行為所吸收，且該持有毒品行為既經檢察官提起公訴，效力應及於施用毒品行
    為，乃論以連續施用第一級毒品罪（犯罪時間認定自九十二年二月十八日迄同年
    三月十六日），以上各情有該檢察署九十二年度偵字第三七五○、四四四五號偵
    卷、九十二年度毒偵字第六四八、七七三號偵卷、原審九十二年度訴字第八二九
    號、本院九十二年度上訴字第四五一二號及本案歷審卷可稽，足見被告之施用第
    一級毒品行為，係前案起訴在前，本案起訴在後，依照上開說明，本案此部分自
    應為不受理之諭知。
　(三)原審就此部分遽為罪刑諭知之實體判決，核非允洽。被告上訴雖未指摘及此，但
  　原判決既有可議，不能逕予維持，應由本院對此予以撤銷，改為不受理判決。
五、被告經合法傳喚，無正當之理由不到庭，爰不待其陳述，逕行判決。
據上論斷，應依刑事訴訟法第三百六十九條第一項前段、第三百六十四條、第二百九
十九條第一項、第三百零三條第二款、第三百七十一條，毒品危害防制條例第十條第
二項、第十八條第一項前段，刑法第十一條前段、第五十六條、第四十一條第一項、
第三十八條第一項第二款，罰金罰鍰提高標準條例第二條，判決如主文。
本案經檢察官邱美育到庭執行職務。
中　　　華　　　民　　　國　　九十三　　年　　　一　　　月　　 三十 　　日
                              臺灣高等法院刑事第十四庭
                                  審判長法  官　陳　祐　輔
                                        法  官　陳　國　文
                                        法  官　洪　昌　宏
右正本證明與原本無異。
被告不得上訴。
檢察官對施用第一級毒品部分如不服本判決，應於收受送達後十日內向本院提出上訴
書狀，其未敘述上訴之理由者並得於提起上訴後十日內向本院補提理由書（均須按他
造當事人之人數附繕本）。
其他不得上訴。
                                        書記官　廖　月　女
中　　　華　　　民　　　國　　九十三　　年　　　二　　　月　　　二　　　日
附錄：本案論罪科刑法條全文
毒品危害防制條例第十條
施用第一級毒品者，處六月以上五年以下有期徒刑。
施用第二級毒品者，處三年以下有期徒刑。
附表：
┌──┬──────────┬────┬───┬────────────────────┐
│編號│　品　　　　　　名　│ 數 量  │ 單位 │　　備　　　　　　　　　　　　　註      │
├──┼──────────┼────┼───┼────────────────────┤
│ １ │　安非他命          │  陸    │ 小包 │一第二級毒品                            │
│    │                    │        │      │二每小包毛重○．六公克，共毛重三．六公克│
├──┼──────────┼────┼───┼────────────────────┤
│ ２ │     〞             │  壹    │ 大包 │一同右一                                │
│    │                    │        │      │二毛重三．六公克                        │
├──┼──────────┼────┼───┼────────────────────┤
│ ３ │  玻璃球吸食器      │  壹    │  個  │被告所有犯犯罪所用之物                  │
├──┼──────────┼────┼───┼────────────────────┤
│ ４ │  安非他命          │  拾伍  │ 小包 │一第二級毒品　　　　　　                │
│    │                    │        │      │二共毛重七．九公克                      │
└──┴──────────┴────┴───┴────────────────────┘
